【裁判字號】    89,易,4153
【裁判日期】    900110
【裁判案由】    傷害
【裁判全文】
臺灣板橋地方法院刑事判決                        八十九年度易字第四一五三號
    公  訴  人  臺灣板橋地方法院檢察署檢察官
    被      告  甲○○
右列被告因傷害案件，經檢察官提起公訴（八十九年度偵字第一六六七五號），本院
判決如左：
    主  文
甲○○傷害人之身體，處拘役拾日，如易科罰金以佰元折算壹日。
    事  實
一、甲○○於民國八十九年七月十三日上午十時許，為與其夫乙○○離婚，乃委託任
    職於文聖代書事務所之洪杏芳前來其臺北縣三重市○○街三十一巷五號二樓住處
    撰擬離婚協議書，經洪杏芳遞交後甲○○與乙○○發生爭執，並毆打乙○○頭部
    （未據告訴），洪杏芳見狀上前要求返還協議書，詎甲○○竟基於傷害之故意，
    出手抓向洪杏芳胸前，致洪杏芳受有前胸部擦挫傷共二十五公分之傷害。
二、案經洪杏芳訴由臺灣板橋地方法院檢察署檢察官偵查起訴。
    理  由
一、右揭事實除抓傷洪杏芳部分外，餘業據被告供承不諱，並經乙○○證實。被告雖
    否認傷害，辯稱伊當時僅與乙○○打架，未出手抓傷告訴人，且告訴人原係告訴
    乙○○，經撤回後又對伊提出告訴，其指訴不實云云。惟查：
  (一)前述被害經過，業據告訴人洪杏芳指訴綦詳，並有診斷證明書及臺北縣警察局中
    和分局八十九年十二月十三日北警中刑平字第三九三○一號函檢附之員警工作
    記錄簿可稽，而被告之夫名為「美田」，如非熟識，跟本無從據與被告之姓名區
    分何者為妻，此觀八十九年度偵字第一三九二五號刑事告訴狀記載乙○○之性別
    為「女」，告訴人於八十九年八月七日偵訊時見乙○○到庭，亦當場表示加害者
    為女方，伊告錯人等語（見同上偵查卷第十頁），顯見告訴人原係誤認被告為乙
    ○○，非敗訴後始再對甲○○告訴，自難以此指摘其告訴不實。又告訴人初來時
    其頭、手、臉部原未受傷、流血為被告所自承，其若非在被告住處遇襲，殊不可
    能於離去前即受有如警員方世文所證頸部一條、胸前二條之抓痕（見本院八十九
    年十二月二十七日訊問筆錄），參以乙○○證稱：「（當時你太太在搶時，洪有
    無也去搶？）有的，他們二人有在拉拉扯扯，但被害人沒有跌倒，洪小姐沒有打
    我太太，：：（你太太撕破協議書之後有無打你？）有的，但不知道她為何打我
    ，洪小姐好像有過來勸架」（見本院八十九年十一月二十九日訊問筆錄），被告
    亦供稱：「我承認我跟洪 (女)拉扯，我就是要搶那份協議書來蓋章，：：我有
    出手打我先生的頭，：：（是不是在跟洪 (女)拉扯時才傷到她？）這是有可能
    ，：：警察所言是標準的」（見本院八十九年十二月二十七日訊問筆錄），可是
    告訴人胸前確係遭被告抓傷。
  (二)被告於案發時既知召人前來代辦協議離婚手續，並與告訴人搶奪協議書，於審理
    中就數月前如何委請告訴人前來辦理，嗣如何與乙○○爭執，進而爭奪協議書，
    繼由警員前來查處等情仍能縷陳，復供稱：「（當時意識清楚嗎？）：：我是有
    喝酒但沒醉，我平常都喝一點不會喝醉，那天我有無喝酒醉我不知道，警察來時
    我知道他們是警察」（見本院八十九年十二月二十七日訊問筆錄），可見被告加
    害告訴人時之意識清醒，對外界事務之知覺理會及判斷能力未較普通人之平均程
    度顯著減退，即未爛醉至心神喪失或精神耗弱之程度。
  綜上所述，被告所辯無非卸責之詞，乙○○證稱被告當時精神有點恍惚，未打告訴
  人云云，亦係迴護之語，俱不可採。是以本件事證明確，被告犯行堪以認定，應依
  法論科。
二、核被告所為係犯刑法第二百七十七條第一項之傷害罪，其無犯罪前科，有臺灣高
    等法院檢察署刑案紀錄簡覆表可佐，爰審酌其品行、犯罪之動機、目的、手段、
    所生危害及其飾詞巧辯，復未賠償告訴人，尚乏悛悔實據之犯後態度等一切情狀
    ，量處如主文所示之刑，並諭知易科罰金之折算標準。
據上論斷，應依刑事訴訟法第二百九十九條第一項前段，刑法第二百七十七條第一項
、第四十一條、罰金罰鍰提高標準條例第一條前段、第二條，判決如主文。
本案經檢察官楊四猛到庭執行職務
中      華      民      國    九十      年      一      月      十      日
                                 臺灣板橋地方法院刑事第五庭
                                          法  官  周建興
右正本證明與原本無異。
如不服本判決，應於判決送達後十日內，向本院提出上訴狀。
                                          書記官  許清秋
中      華      民      國    九十      年      一      月      十六    日
刑法第二百七十七條
傷害人之身體或健康者，處三年以下有期徒刑，拘役或一千元以下罰金。
犯前項之罪，因而致人於死者，處無期徒或七年以上有期徒刑；致重傷者，處三年以
上十年以下有期徒刑。


司法院資訊處製作；財團法人民間司法改革基金會備份。
